臺灣臺中地方法院刑事判決　　　　　　 100年度訴字第2539號
公　訴　人　臺灣臺中地方法院檢察署檢察官
被　　　告　劉文峰
上列被告因偽造文書案件，經檢察官提起公訴（100年度偵字第
16161號），因被告就被訴事實為有罪之陳述，經本院裁定進行
簡式審判程序，判決如下：
    主    文
劉文峰共同犯行使偽造私文書罪，處有期徒刑月，如易科罰金
，以新台幣壹仟元折算壹日。緩刑貳年，並應於判決確定後壹年
內，向執行機關指定之政府機關、政府機構、行政法人、社區或
其他符合公益目的之機構或團體提供肆拾小時之義務勞務，緩刑
期間付保護管束。台灣桃園地方法院檢察署一百年度偵字第一三
三五一號卷第二十五頁所附航空貨運送貨單上偽造之「劉文澤」
署名壹枚沒收。
    事實及理由
一、本件除於證據部分補充「被告劉文峰於本院之自白」外，其
    餘犯罪事實、證據及應適用之法條，均引用附件檢察官起訴
    書之記載。
二、爰審酌被告劉文峰為國中畢業，擔任臨時工之男子，為貪圖
    小利，以新臺幣（下同）500元之報酬，替該綽號「阿財」
    之成年男子代領航空快遞貨物，而依照「阿財」指示，在航
    空貨運送貨單上偽造「劉文澤」署名1枚，持以向警方人員
    冒充之送貨員行使之，足以生損害於於「劉文澤」之犯罪動
    機、目的、手段、品行，及犯罪後坦承犯行，並表示願協助
    警方逮捕該「阿財」之男子，態度良好，及於偵訊自述：「
    我代收1次他會給我5百元，我1天做工才9百元」，及於本院
    審理時稱：「我是臨時被叫來收東西，賺取佣金而已…我在
    作臨時工，太太在第三市場賣水果，我二個兒子現在都在當
    兵，大兒子生一個小孩，現在由我與我太太在扶養，希望判
    輕一點，我身體不好，有高血壓，可能需要住院」等一切情
    狀，量處如主文所示之刑，並諭知易科罰金之折算標準。
三、又被告前於77年間因賭博案件，經本院77年度易字第1092號
    判決判處有期徒刑6月，於77年7月21日徒刑易科罰金執行完
    畢，有臺灣高等法院被告前案紀錄表1份在卷可憑，被告於
    上開賭博案件執行完畢後，最近5年內並無另因故意犯罪受
    有期徒刑以上刑之宣告，其因一時失慮，致涉本案犯行，犯
    後已坦承犯行，信經此科刑之教訓，當知所警惕，而無再犯
    之虞，本院認其所受刑之宣告以暫不執行為適當，爰宣告緩
    刑2年，並依刑法第74條第2項第5款規定，命其於判決確定
    後1年內向執行機關指定之政府機關、政府機構、行政法人
    、社區或其他符合公益目的之機構或團體提供40小時之義務
    勞務，並依同法第93條第1項第2款規定宣告在緩刑期內付保
    護管束，期能使被告於義務勞務過程及保護管束期間，確切
    明瞭其行為所造成之損害，並培養正確法治觀念。
四、被告偽造之航空貨運送貨單，由被告偽造簽名後，交給佯裝
    送貨員之警方行使，非屬被告所有，且經附卷作為證據（見
    台灣桃園地方法院檢察署100年度偵字第13351卷第25頁），
    是毋庸宣告沒收，惟其上所偽造之「劉文澤」署名1枚，不
    問屬於犯人與否，應依刑法第219條之規定宣告沒收。
五、應適用之法條：刑事訴訟法第273條之1第1項、第299條第1
    項前段、第310條之2、第454條第2項，刑法第28條、第216
    條、第210條、第41條第1項前段、第74條第1項第2款、第2
    項第5款、第93條第1項第2款、第219條。
本案經檢察官沙小雯到庭執行職務。
中    華    民    國   100    年    11    月     7    日
                  刑事第十九庭  法  官  蕭一弘
以上正本證明與原本無異。
如不服本判決應於收受送達後10日內向本院提出上訴書狀，並應
敘述具體理由；其未敘述上訴理由者，應於上訴期間屆滿後20日
內向本院補提理由書（均須按他造當事人之人數附繕本）「切勿
逕送上級法院」。
                                 書記官  黃士益
中    華    民    國   100    年    11    月    7    日
附件：
臺灣臺中地方法院檢察署檢察官起訴書
                                    100年度偵字第16161號
    被      告  劉文峰  男  57歲（民國○○年○月○○日生）
                        住臺中市○區○○路2巷6之3號
                        身分證統一編號：Ｚ000000000號
上列被告因偽造文書案件，業經偵查終結，認應提起公訴，茲將
犯罪事實及證據並所犯法條分敘如下：
        犯罪事實
一、劉文峰與某真實姓名年籍不詳，綽號「阿財」之成年男子，
    共同基於行使偽造私文書之犯意聯絡，約定由劉文峰代領快
    遞貨物後，可獲得新臺幣500元之報酬。該綽號「阿財」之
    成年男子遂與某年籍不詳之詐欺集團成員，於民國100年4月
    17日，將大陸地區中國農業銀行之信用卡30張及中國建設銀
    行信用卡30張夾藏在1只布偶內，再從香港地區，將前開貨
    物委託進賀快遞股份有限公司以空運快遞方式進口（貨物提
    單號碼：000-00000000╱0000000000）；該快遞貨物於100
    年4月18日凌晨由編號CX-0408號班機運輸抵臺，隨即於同日
    上午6時30分許，為內政部警政署航空警察局員警會同財政
    部臺北關稅局，在桃園縣大園鄉臺灣桃園國際機場華儲快遞
    進口專區共同查獲，並扣得夾藏之大陸地區中國農業銀行暨
    中國建設銀行信用卡各30張等物。嗣警方為追查幕後詐欺集
    團，乃於100年4月21日依一般貨物運送之流程而佯裝係巨航
    快遞公司送貨員，先由巨航快遞公司林口站站長楊光偉依航
    空貨運送貨單上之門號0000000000號行動電話聯絡，並詢問
    該接電話不詳男子該貨物之送達時間及送達地址，經該不詳
    男子回覆送達地址為「臺中市○○路2巷6之3號」後，於100
    年4月22日上午某時，警方人員偽裝之送貨員抵達臺中市○
    區○○路與臺中路後，再撥打前開門號0000000000號行動電
    話，佯稱貨物業已送達，綽號「阿財」之成年男子遂以不詳
    電話撥打至劉文峰使用之門號0000000000號行動電話，要求
    劉文峰到場收領貨物。劉文峰於同日11時許，騎乘腳踏車至
    臺中市○區○○路與臺中路口，向偽裝送貨員之警方人員表
    示係「劉文澤」本人欲收取貨物等語，並在航空貨運送貨單
    上偽造「劉文澤」署名1枚，持以向警方人員冒充之送貨員
    行使之，足以生損害於劉文澤；經劉文峰簽收貨物，警方隨
    即表明身分，當場逮捕而查獲上情。
二、案經內政部警政署航空警察局報告臺灣桃園地方法院檢察署
    呈請臺灣高等法院檢察署令轉本署偵辦。
        證據並所犯法條
一、證據清單與待證事實
  ┌──┬──────────────┬───────────────┐
  │編號│證據名稱                    │待證事實                      │
  ├──┼──────────────┼───────────────┤
  │ 一 │被告劉文峰於警詢及偵查中之自│全部犯罪事實                  │
  │    │白                          │                              │
  ├──┼──────────────┼───────────────┤
  │ 二 │證人陳龍彥於偵查中之證述    │本件查獲被告經過之事實        │
  ├──┼──────────────┼───────────────┤
  │ 三 │證人陳孟翔於警詢中之證述    │警方確有於100年4月18日，在華儲│
  │    │                            │快遞進口專區，查獲本件貨物之布│
  │    │                            │娃娃內藏有大陸地區銀行金融卡之│
  │    │                            │事實                          │
  ├──┼──────────────┼───────────────┤
  │ 四 │進口快遞貨物簡易申報單、航空│警方確有於100年4月18日，在華儲│
  │    │警察局安全檢查隊Ｘ光檢查儀注│快遞進口專區，查獲本件貨物之布│
  │    │檢貨物報告表、財政部臺北關稅│娃娃內藏有大陸地區銀行金融卡之│
  │    │局100年4月18日北遞移字第1000│事實                          │
  │    │100236號函文、扣押貨物、運輸│                              │
  │    │工具收據及搜索筆錄、蒐證照片│                              │
  │    │4張、財團法人聯合信用卡處理 │                              │
  │    │中心函文                    │                              │
  ├──┼──────────────┼───────────────┤
  │ 五 │航空貨運送貨單乙紙          │被告確有在航空貨運送貨單上，偽│
  │    │                            │簽「劉文澤」署名之事實        │
  ├──┼──────────────┼───────────────┤
  │ 六 │門號0000000000、0000000000號│被告確有於100年4月22日上午，受│
  │    │行動電話於100年4月22日之雙向│該綽號「阿財」之成年男子指示，│
  │    │通聯紀錄                    │前往臺中市○○路與臺中路口，收│
  │    │                            │取本件貨物之事實              │
  └──┴──────────────┴───────────────┘
二、按刑法上偽造文書罪，係著重於保護公共信用之法益，即使
    該偽造文書所載名義制作人實無其人，而社會上一般人仍有
    誤信其為真正文書之危險，仍難阻卻犯罪之成立，最高法院
    54年台上字第1404號判例可資參照。是核被告劉文峰所為，
    係犯刑法第216條、第210條行使偽造文書罪嫌。被告偽造「
    劉文澤」署名之行為，為偽造私文書之階段行為，又其偽造
    私文書之低度行為為行使之高度行為所吸收，均不另論罪。
    被告與綽號「阿財」之成年男子，就上開犯行有犯意聯絡、
    行為分擔，為共同正犯。末前開航空貨運送貨單上偽造之「
    劉文澤」署名，請依刑法第219條規定宣告沒收。
三、依刑事訴訟法第251條第1項提起公訴。
      此  致
臺灣臺中地方法院
中    華    民    國   100    年    8     月    24    日
                              檢  察  官  陳旻源
本件正本證明與原本無異
中    華    民    國   100    年    9     月    9     日
                              書  記  官  邱如君
所犯法條全文：刑法第216條、第210條、第217條
行使第 210 條至第 215 條之文書者，依偽造、變造文書或登載
不實事項或使登載不實事項之規定處斷。
偽造、變造私文書，足以生損害於公眾或他人者，處 5 年以下
有期徒刑。
偽造印章、印文或署押，足以生損害於公眾或他人者，處 3 年
以下有期徒刑。
盜用印章、印文或署押，足以生損害於公眾或他人者，亦同。